---
title: "Сравнение на някои променливи от двата различни наборa от данни"
author: "Nikola Shahpazov"
date: "5/30/2021"
output: html_document
---

```{r setup, include=FALSE}
knitr::opts_chunk$set(echo = TRUE)
```

#### Свързване към двете бази данни

```{r include=FALSE}
library(tidyverse)
library(dbplyr)
library(DBI)
```

```{r}
yang_connection <- dbConnect(RSQLite::SQLite(), "../../python/datasets/db/dota.db")
conl_connection <- dbConnect(RSQLite::SQLite(), "../../python/datasets/db/dota2.db")

df <- tbl(yang_connection, "match") %>%
  mutate(data = "Yang") %>%
  collect() %>%
  bind_rows(
    tbl(conl_connection, "match") %>%
      mutate(data = "Conley") %>%
      collect()
  )
```

##### Процент игри в които отбор радиант са спечелили

```{r}
df %>%
  group_by(data) %>%
  summarise(radiant_win_percentage = sum(radiant_win) / length(radiant_win))
```


```{r}
df %>%
  filter(data == "Yang") %>%
  ggplot(aes(x = as.factor(radiant_win == 1))) +
  geom_bar(mapping = aes(y = (..count..) / sum(..count..)), fill = "steelblue") +
  xlab("Радиант побеждава") +
  ylab("Процент победи") +
  ggtitle("Барплот на победите на Радиант при Yang Данни")
```
```{r}
df %>%
  filter(data == "Conley") %>%
  ggplot(aes(x = as.factor(radiant_win == 1))) +
  geom_bar(mapping = aes(y = (..count..) / sum(..count..)), fill = "steelblue") +
  xlab("Радиант побеждава") +
  ylab("Процент победи") +
  ggtitle("Барплот на победите на Радиант при Conley Данни")
```

#### Плътности на времетраенето на мачовете

```{r}
df %>%
  ggplot(mapping = aes(x = duration / 60, fill = data)) +
  geom_density(alpha = 0.4) +
  xlim(c(0, 80)) +
  xlab("Времетраене на мач") +
  ylab("Плътност") +
  ggtitle("Емпирични плътности на времетраенето на мачовете")
```

#### Бележки

### Performance of Machine Learning Algorithms in Predicting Game Outcome from Drafts in Dota 2

При съответната статия се взимат се данни за 5,071,858 игри от 11ти Февр 2016 10:50:04  до 2ри Март 2016 14:07 часа, като се взимат предвид различните видове нива на играчите.
В периода в който са взети данните няма никакви основни промени в играта които да бъдат експлоатирани от 
играчите и битките да са неравностойни.

Данните са разбити на три категории според ММР рейтинг, като съответните модели са изпробвани върху 
всяка една от групите.

Използват три представяния на feature vector

* bag of heroes - като предишните подходи





