---
title: "Сравнение на някои променливи от двата различни наборa от данни"
author: "Nikola Shahpazov"
date: "5/30/2021"
output: html_document
---

```{r setup, include=FALSE}
knitr::opts_chunk$set(echo = TRUE)
```

#### Свързване към двете бази данни

```{r include=FALSE}
library(tidyverse)
library(dbplyr)
library(DBI)
library(gridExtra)
```

```{r}
yang_connection <- dbConnect(RSQLite::SQLite(), "../../python/datasets/db/dota.db")
conl_connection <- dbConnect(RSQLite::SQLite(), "../../python/datasets/db/dota2.db")

df <- tbl(yang_connection, "match") %>%
  mutate(data = "Yang") %>%
  collect() %>%
  bind_rows(
    tbl(conl_connection, "match") %>%
      mutate(data = "Conley") %>%
      collect()
  )
```

##### Процент игри в които отбор радиант са спечелили

```{r}
df %>%
  group_by(data) %>%
  summarise(radiant_win_percentage = sum(radiant_win) / length(radiant_win))

df %>%
  filter(data == "Conley") %>%
  .$radiant_win %>%
  table() %>%
  prop.table()

test_5669.npz
  
```


```{r}
g1 <- df %>%
  filter(data == "Yang") %>%
  ggplot(aes(x = as.factor(radiant_win == 1))) +
  geom_bar(mapping = aes(y = (..count..) / sum(..count..)), fill = "steelblue") +
  xlab("Радиант побеждава") +
  ylab("Процент победи") +
  ggtitle("Yang")

# g2 <- df %>%
#   filter(data == "Conley") %>%
#   ggplot(aes(x = as.factor(radiant_win == 1))) +
#   geom_bar(
#     mapping = aes(y = (..count..) / sum(..count..)), fill = "orange") +
#   xlab("Радиант побеждава") +
#   ylab("Процент победи") +
#   ggtitle("Conley")

# correct percentage, taken from the test set used by conley in their source code
conley_radiant_win <- 0.6023990121714589

g1
  
g2 <- data.frame(radiant_win = c(1 - conley_radiant_win, conley_radiant_win)) %>%
  ggplot(mapping = aes(x = c(FALSE, TRUE), y = radiant_win)) +
  geom_bar(stat = "identity", fill = "orange")


g3 <- grid.arrange(g2, g1, nrow = 1)
g3

ggsave("../images/conley-yang-comparison.png", g3, width = 10, height = 6)

```

#### Плътности на времетраенето на мачовете

```{r}
df %>%
  ggplot(mapping = aes(x = duration / 60, fill = data)) +
  geom_density(alpha = 0.4) +
  xlim(c(0, 80)) +
  xlab("Времетраене на мач") +
  ylab("Плътност") +
  ggtitle("Емпирични плътности на времетраенето на мачовете")
```

#### Бележки

### Performance of Machine Learning Algorithms in Predicting Game Outcome from Drafts in Dota 2

При съответната статия се взимат се данни за 5,071,858 игри от 11ти Февр 2016 10:50:04  до 2ри Март 2016 14:07 часа, като се взимат предвид различните видове нива на играчите.
В периода в който са взети данните няма никакви основни промени в играта които да бъдат експлоатирани от 
играчите и битките да са неравностойни.

Данните са разбити на три категории според ММР рейтинг, като съответните модели са изпробвани върху 
всяка една от групите.

Използват три представяния на feature vector

* bag of heroes - като предишните подходи


```{r}

statement <- "SELECT t1.account_id, 
t1.solo_competitive_rank as 'last_solo_comp_rank', 
t1.competitive_rank, 
t1.time, t3.solo_competitive_rank as 'solo_comp_rank_in_player_tbl',
t3.mmr_estimate as 'mmr_estimate_in_player_tbl'
FROM  player_match_rating t1
INNER JOIN (
    SELECT account_id, MAX(time) time
    FROM player_match_rating
    GROUP BY account_id
) t2
ON t1.account_id = t2.account_id AND t1.time = t2.time
left join player t3
on t1.account_id = t3.account_id ;"

rs <- dbSendQuery(yang_connection, statement)
comp_df <- dbFetch(rs)

comp_df %>%
  filter(!is.na(solo_competitive_rank)) %>%
  mutate(diff = solo_competitive_rank - mmr_estimate) %>%
  ggplot(mapping = aes(x = diff)) +
  geom_density()

comp_df %>%
  filter(!is.na(solo_competitive_rank)) %>%
  {t.test(.$solo_competitive_rank, .$mmr_estimate)}
```
comp_df




